# 黄金销售收入时点的确认

提问人：198006wei 时间：2022-11-22 11:46:20
公司为黄金生产企业，其生产的标准金通过上海黄金交易所进行销售，其流程为：公司将生产的标准金交割给上海黄金交易所，交易所为公司账户注入等质量的黄金，在特定的时点，公司在上海黄金交易所点价销售？收入确认时点为交割给上海黄金交易所or公司在上海黄金交易所的点价时点？根据 2021 年上市公司监管报告，因定价挂勾商品或原材料价格的变动不属于可变对价，企业应将其视为合同对价中嵌入一项衍生工具进行处理。通过上海黄金交易所销售黄金适用不适用这样的情况。通黄金交易所销售存在的问题是交易所只是一个平台，公司将实物黄金交付给交易所是否可以认定为控制权的转移，平台并不是一个采购方，只是为交割结算提供服务。

回答人：chenyiwei
黄金交易所并不是本企业销售黄金的“客户”，而只是销售平台，因此将黄金交付交易所不能认定为控制权转移。黄金销售收入确认的时点应当是与最终客户签订销售合同，并从黄金交易所账户将相应实物黄金交割给该客户的时点。如果截至该时点尚未点价，则存在嵌入衍生工具，按非现金对价相关规定处理。

提问人：198006wei 时间：2022-11-25 10:34:59
想继续请教：上海黄金交易所是一个台平，一般企业想在在黄金交易所交易需要在有代理业务的金交所会员单位开户，企业在将标准金交接给会员单位后，会将交接数量注入开设的贵金属交易账户，以便企业可以在将来进行点价交易。点价交易即在将来某个时点将黄金账户的贵金属按某个价格在金交所平台竞价成交。如果控制权转移的时点是点价交易成功，那么在未点价前，账户中的黄金价格变动是一种嵌入金融工具。那就是金融工具在前，销售交易在后？问题：在金交所平台交易，其收入确认时点在哪个时点？交付给金交所的会员单位，还是在点价时点？嵌入金融工具的评价损益在点价前？还是点价后（点价后，黄金账户中已经没有黄金了，也就不存在嵌入金融工具了）？非常感谢

回答人：chenyiwei
在未点价前，账户中的黄金价格变动并不是衍生工具，而是继续确认为存货，只不过这个存货不是存储于本企业仓库中的。所以成交前的公允价值变动不确认，但要确认跌价损失。到点价成交后确认销售收入。